ro-RO: Tip de procesare a amidonului: Acetilat; Subțiat cu acid; Solubil la rece; Reticulat; Gelatinizat; Instant; Modificat; Nativ; Oxidat; Fosfatat; Pregelatinizat; Rezistent; Altele
hu: Keményítő feldolgozásának típusa: Acetilezett; Savval hígított; Hideg vízben oldódó; Térhálósított; Zselatinizált; Instant; Módosított; Természetes; Oxidált; Foszfátozott; Előzselatinizált; Rezisztens; Egyéb
es: Tipo de procesamiento del almidón: Acetilado; Adelgazado con ácido; Soluble en frío; Reticulado; Gelatinizado; Instantáneo; Modificado; Nativo; Oxidado; Fosfatado; Pregelatinizado; Resistente; Otro
el: Τύπος επεξεργασίας αμύλου: Ακετυλιωμένο; Αραιωμένο με οξύ; Διαλυτό στο κρύο; Διασταυρωμένο; Ζελατινοποιημένο; Στιγμιαίο; Τροποποιημένο; Φυσικό; Οξειδωμένο; Φωσφορικό; Προζελατινοποιημένο; Ανθεκτικό; Άλλο
bg-BG: Вид обработка на нишестето: Ацетилирано; Разредено с киселина; Разтворимо на студено; Омрежено; Желатинизирано; Инстантно; Модифицирано; Нативно; Окислено; Фосфатирано; Предварително желатинизирано; Устойчиво; Друго
zh-TW: 澱粉加工類型: 乙醯化; 酸降解; 冷溶; 交聯; 糊化; 即溶; 修飾; 原生; 氧化; 磷酸化; 預糊化; 抗性; 其他
ko: 전분 가공 유형: 아세틸화; 산처리; 냉수 용해성; 가교; 호화; 인스턴트; 변성; 천연; 산화; 인산화; 알파화; 저항성; 기타
de: Verarbeitungsart der Stärke: Acetyliert; Säuremodifiziert; Kaltlöslich; Quervernetzt; Gelatiniert; Instant; Modifiziert; Nativ; Oxidiert; Phosphatiert; Vorverkleistert; Resistent; Sonstige
pl: Typ przetwarzania skrobi: Acetylowana; Rozrzedzana kwasem; Rozpuszczalna na zimno; Usieciowana; Kleikowana; Błyskawiczna (Instant); Modyfikowana; Natywna; Utleniona; Fosforanowana; Wstępnie kleikowana; Oporna; Inne
sl-SI: Vrsta predelave škroba: Acetilirano; Razredčeno s kislino; Topno v hladnem; Mreženo; Želatinizirano; Instant; Modificirano; Naravno (nativno); Oksidirano; Fosfatirano; Predželatinizirano; Odporno; Drugo
ja: デンプン加工タイプ: アセチル化; 酸処理; 冷水可溶性; 架橋; 糊化; インスタント; 加工; 天然; 酸化; リン酸化; アルファ化; 難消化性; その他
vi: Loại xử lý tinh bột: Acetylated; Làm loãng bằng axit; Hòa tan trong nước lạnh; Liên kết chéo; Hồ hóa; Ăn liền; Biến tính; Tự nhiên; Bị oxy hóa; Phosphat hóa; Hồ hóa sẵn; Tinh bột kháng; Khác
tr: Nişasta işleme türü: Asetillenmiş; Asitle inceltilmiş; Soğukta çözünen; Çapraz bağlı; Jelatinize; Anında (hazır); Modifiye; Doğal (işlenmemiş); Okside; Fosfatlı; Önceden jelatinleştirilmiş; Dirençli; Diğer
nl: Zetmeel verwerkingstype: Geacetyleerd; Met zuur verdund; Koud oplosbaar; Gecrosslinkt; Gegelatiniseerd; Instant; Gemodificeerd; Native; Geoxideerd; Gefosfateerd; Voorgegelatiniseerd; Resistent; Overige
th: ประเภทการแปรรูปแป้ง: แอซิทิเลต; ลดความหนืดด้วยกรด; ละลายในน้ำเย็น; ครอสลิงก์; เจลาติไนซ์; สำเร็จรูป; ดัดแปร; ธรรมชาติ; ออกซิไดซ์; ฟอสเฟต; พรีเจลาติไนซ์; ทนการย่อย; อื่นๆ
pt-BR: Amido tipo de processamento: Acetilado; Diluído em ácido; Solúvel a frio; Ligação cruzada; Gelatinizado; Instantâneo; Modificado; Nativo; Oxidado; Fosfatado; Pré-gelatinizado; Resistente; Outro
hr-HR: Vrsta obrade škroba: Acetilirano; Razrijeđeno kiselinom; Topivo u hladnom; Umreženo; Želatinizirano; Instant; Modificirano; Nativno; Oksidirano; Fosfatirano; Pretželatinizirano; Otporno; Ostalo
ru: Тип обработки крахмала: Ацетилированный; Кислотно-расщепленный; Растворимый в холодной воде; Сшитый; Клейстеризованный; Быстрорастворимый; Модифицированный; Нативный; Окисленный; Фосфатированный; Прежелатинизированный; Резистентный; Другой
nb: Behandlingstype for stivelse: Acetylert; Syretynnet; Kaldtløselig; Kryssbundet; Gelatinisert; Instant; Modifisert; Umodifisert; Oksidert; Fosfatert; Pregelatinisert; Resistent; Annet
fr: Type de transformation de l’amidon: Acétylé; Fluidifié par acide; Soluble à froid; Réticulé; Gélatinisé; Instantané; Modifié; Natif; Oxydé; Phosphaté; Prégélatinisé; Résistant; Autre
da: Forarbejdningstype for stivelse: Acetyleret; Syrebehandlet; Koldopløselig; Tværbundet; Gelatineret; Instant; Modificeret; Naturlig; Oxideret; Fosfateret; Prægelatineret; Resistent; Andet
pt-PT: Tipo de processamento do amido: Acetilado; Diluído em ácido; Solúvel a frio; Reticulado; Gelatinizado; Instantâneo; Modificado; Nativo; Oxidado; Fosfatado; Pré-gelatinizado; Resistente; Outro
lt-LT: Krakmolo apdorojimo tipas: Acetilintas; Suskystintas rūgštimi; Tirpus šaltame vandenyje; Skersinių ryšių; Želatinizuotas; Tirpusis; Modifikuotas; Natūralus; Oksiduotas; Fosfatuotas; Iš anksto želatinizuotas; Atsparus; Kita
it: Tipo di lavorazione dell'amido: Acetilato; Fluidificato con acido; Solubile a freddo; Reticolato; Gelatinizzato; Istantaneo; Modificato; Nativo; Ossidato; Fosfatato; Pregelatinizzato; Resistente; Altro
cs: Typ zpracování škrobu: Acetylovaný; Naředěný kyselinou; Rozpustný za studena; Zesíťovaný; Zgelovatělý; Instantní; Modifikovaný; Nativní; Oxidovaný; Fosfátovaný; Předgelatinizovaný; Rezistentní; Jiné
sv: Stärkelsebearbetningstyp: Acetylerad; Syratunnad; Kallvattenlöslig; Tvärbunden; Gelatinerad; Instant; Modifierad; Omodifierad; Oxiderad; Fosfaterad; Förgelatinerad; Resistent; Övrigt
fi: Tärkkelyksen käsittelytyyppi: Asetyloitu; Happo-ohennettu; Kylmäliukoinen; Ristisilloitettu; Gelatinoitu; Pikaliukoinen; Muunnettu; Luontainen; Hapetettu; Fosfatoitu; Esigelatinoitu; Resistentti; Muu
sk-SK: Typ spracovania škrobu: Acetylované; Zriedené kyselinou; Rozpustné za studena; Zosieťované; Želatinizované; Instantné; Modifikované; Natívne; Oxidované; Fosfátované; Predželatínované; Rezistentné; Iné
zh-CN: 淀粉加工类型: 乙酰化; 酸降解; 冷水可溶; 交联; 糊化; 速溶; 改性; 原生; 氧化; 磷酸化; 预糊化; 抗性; 其他
en: Starch processing type: Acetylated; Acid-thinned; Cold-soluble; Cross-linked; Gelatinized; Instant; Modified; Native; Oxidized; Phosphated; Pregelatinized; Resistant; Other